【裁判字號】    89,訴,2588
【裁判日期】    891121
【裁判案由】    毒品危害防制條例
【裁判全文】
台灣台中地方法院刑事判決                        八十九年度訴字第二五八八號
    公  訴  人  台灣台中地方法院檢察署檢察官
    被      告  甲○○
               原名徐勝文）.
右列被告因毒品危害防制條例案件，經檢察官提起公訴（八十九年度毒偵字第五六六
三號），本院判決如左：
    主  文
甲○○連續施用第一級毒品，累犯，處有期徒刑壹年參月。扣案之海洛因（淨重）壹
點伍壹公克沒收銷燬之，扣案藥鏟壹支沒收。又施用第二級毒品，累犯，處有期徒刑
拾月，扣案安非他命（毛重）拾貳點貳公克沒收銷燬之，扣案吸食器壹組沒收。主刑
部分應執行有期徒刑貳年。
    事  實
一、甲○○（原名徐勝文）前有違反藥物藥商管理法案件、槍砲彈藥刀械管制條例案
    件、麻醉藥品管理條例案件及贓物罪等前科，並曾於民國八十四年間因違反麻醉
    藥品管理條例案件，經法院判處有期徒刑九月確定，於八十六年十一月九日執行
    完畢。復於八十七年間因施用毒品案件，經本院裁定送勒戒處所觀察、勒戒，認
    無繼續施用毒品之傾向，於八十七年九月二十五日以八十七年度易字第二四四Ｏ
    號為免刑判決確定；又於八十八年間再因施用毒品案件，經本院裁定送勒戒處所
    觀察、勒戒，認無繼續施用毒品之傾向，由臺灣臺中地方法院檢察署檢察官於八
    十八年二月十二日以八十八年偵字第八九五號為不起訴處分確定；繼於八十八年
    間，又因三犯施用毒品案件，經本院判處有期徒刑一年二月，於八十八年七月二
    十九日撤回上訴確定在案。詎其猶不知悔改，復基於施用第一級毒品海洛因之概
    括犯意，先後於八十九年七月中旬某日、七月底某日及八月二十一日下午七、八
    時許，連續在苗栗縣公館鄉五谷村五谷二七七之三號住處及台中市○○街附近某
    處等地，均以將海洛因摻入香煙內點火吸食之方式，各施用海洛因一次。又於八
    十九年八月二十二日凌晨一時五十分許往前回溯七十二小時內某時，在不詳地點
    ，以不詳方法，施用第二級毒品安非他命一次。嗣於八十八年八月二十二日上午
    零時二十分許，在台中市○○街二○八號前為警查獲，並扣得其所有之海洛因（
    淨重）一．五一公克、安非他命（毛重）一二．二公克、供其施用海洛因之藥鏟
    一支及供其施用安非他命之吸食器一組。
二、案經台中市警察局第四分局報告臺灣臺中地方法院檢察署檢察官偵查起訴。
    理  由
一、訊據被告甲○○固坦承於右揭時、地連續施用第一級毒品海洛因計三次之事實，
    惟矢口否認有何施用第二級毒品安非他命犯行，辯稱：扣案吸食器一組，雖為伊
    所有供施用安非他命之用，但伊未施用安非他命云云。經查，（一）被告自白連
    續施用第一級毒品海洛因犯行部分，有扣案之海洛因（淨重）一．五一公克、藥
    鏟一支及卷附之法務部調查局（八九）陸一字第八九一七九一五八號鑑定通知書
    一紙可資佐證，且被告於上開時地為警查獲後，經警於八十九年八月二十二日凌
    晨一時五十分許，採集被告尿液送台中市衛生局檢驗結果，甲基安非他命類及嗎
    啡類均呈陽性反應乙節，有該局出具之煙毒尿液檢驗成績書一紙在卷可稽，足證
    被告此部分自白確與事實相符，堪可採信。（二）被告雖否認有前揭施用安非他
    命犯行，惟被告於前開時地為警查獲時所採集尿液，甲基安非他命類亦呈陽性反
    應，已如前述。又一般吸食或施打煙毒品（或麻醉藥品），八小時內約有百分之
    八十量於尿中排出，二十四小時後剩餘量之百分之九十再排出，七十二小時後仍
    有有微量排出，而因人體代謝差異（即成癮者），其代謝時間慢，故於一百二十
    小時內，利用較具公信力之儀器（如氣相層析質譜儀）仍「可能」被檢測出，業
    經憲兵司令部八十年五月七日（八０）鑑檢字第一七四六號函釋在案，參以被告
    於審理中坦承扣案吸食器一組為其所有供施用安非他命等語；及有扣案吸食器一
    組可佐等情，足證被告於八十九年八月二十二日凌晨一時五十分許為警採尿前之
    七十二小時內某時，確有施用安非他命犯行無疑，被告辯稱其無右開施用安非他
    命犯行云云，要係卸責之詞，尚難採信。（三）被告於八十七年間因施用毒品案
    件，經本院裁定送勒戒處所觀察、勒戒，認無繼續施用毒品之傾向，於八十七年
    九月二十五日以八十七年度易字第二四四Ｏ號為免刑判決確定，嗣於八十八年間
    再因施用毒品案件，經本院裁定送勒戒處所觀察、勒戒，認無繼續施用毒品之傾
    向，由臺灣臺中地方法院檢察署檢察官於八十八年二月十二日以八十八年偵字第
    八九五號為不起訴處分確定；及於八十八年間，又因三犯施用毒品案件，經本院
    判處有期徒刑一年二月，於八十八年七月二十九日撤回上訴確定在案等節，有臺
    灣臺中地方法院檢察署刑案資料查註紀錄表及臺灣高等法院被告全國前案紀錄表
    各一份在卷足憑。綜上所述，本案事證明確，被告犯行堪以認定。
二、核被告甲○○所為，係犯毒品危害防制條例第十條第一項之施用第一級毒品罪及
    同條第二項之施用第二級毒品罪。其施用前後持有第一級毒品海洛因、第二級毒
    品安非他命之低度行為，均應為施用之高度行為所吸收，均不另論罪。被告先後
    多次施用第一級毒品犯行，時間緊接、方法相同，觸犯構成要件相同之罪名，顯
    係基於概括犯意反覆為之，為連續犯，應依刑法第五十六條規定論以一罪，並加
    重其刑。又其所犯前開二罪間，犯意各別，行為互殊，應予分論併罰。查被告曾
    於八十四年間因違反麻醉藥品管理條例案件，經法院判處有期徒刑九月確定，於
    八十六年十一月九日執行完畢，有臺灣高等法院被告全國前案紀錄表一份在卷可
    按，其於受有期徒刑之執行完畢後五年以內再犯本件有期徒刑以上刑之罪，為累
    犯，應依刑法第四十七條規定，就其所犯施用第一級毒品罪部分，遞加重其刑；
    就其所犯施用第二級毒品罪部分，加重其刑。爰審酌被告前有上開前科，素行不
    佳，有臺灣臺中地方法院檢察署刑案資料查註紀錄表及臺灣高等法院被告全國前
    案紀錄表在卷可考，其前已曾因施用毒品犯行，先後經二次觀察、勒戒及一次強
    制戒治，猶不知悔改，無視於毒品對於自身健康之戕害及國家對於杜絕毒品犯罪
    之禁令，四犯施用毒品罪行，然其所為施用毒品犯行，對他人法益尚無具體危害
    ，及犯後猶未能全然坦承犯行等一切情狀，量處如主文所示之刑，並定其應執行
    之刑。扣案海洛因（淨重）一．五一公克及安非他命（毛重）一二．二公克，分
    係第一級毒品及第二級毒品，均應依毒品危害防制條例第十八條第一項前段之規
    定沒收銷燬之。扣案藥鏟一支及吸食器一組，分係被告所有供施用海洛因及安非
    他命之物，業經被告於審理中供明在卷，應依刑法第三十八條第一項第二款規定
    沒收之。
據上論斷，應依刑事訴訟法第二百九十九條第一項前段，毒品危害防制條例第十條第
一項、第二項、第十八條第一項前段、第二十條第三項，刑法十一條前段、第五十六
條、第四十七條、第五十一條第五款、第三十八條第一項第二款，判決如主文。
中    華    民    國    八十九    年      十一      月      二十一      日
                                        法  官  江  奇  峰
右正本證明與原本無異。
如不服本判決，應於送達後十日內向本院提出上訴狀(須附繕本)，上訴於台灣高等
法院台中分院。
                                        書記官
中    華    民    國八十九    年      十一      月       二十二     日
附錄論罪科刑法條
第十條第一項：施用第一級毒品者，處六月以上五年以下有期徒刑。
第十條第二項：施用第二級毒品者，處三年以下有期徒刑。


司法院資訊處製作；財團法人民間司法改革基金會備份。
